# 适用新金融工具准则后上年期末数与本期期初数的调整事项。

提问人：依然特雷西 08290829 时间：2020-06-11 14:19:00
适用新金融工具准则后，采用预期信用损失来计提坏账，使得本期期初与上年期末数会存在差异。此差异在使用新金融工具准则第一天进行调整。为啥这个调整的影响会导致盈余公积也发生变动。盈余公积根据以前年度的净利润计提，按理以前年度的净利润是无误的，不需要更改盈余公积。但目前看下来都是有更改盈余公积的。@chenyiwei

回答人：chenyiwei
在正常的会计处理中，坏账损失的调整会影响损益。新准则首次执行日的调整也是追溯调整（其对首次执行日留存收益的调整实际上是调整以前年度损益的滚存结果），只不过不调整前期比较数据的列报，所以最终的影响数也要体现对首次执行日盈余公积余额的影响。